臺灣板橋地方法院交通事件裁定　　　　　　　　　九十一年度交聲字第一四七八號
　　原處分機關　交通部公路總局臺北區監理所
　　異　議　人
　　即受處分人　乙○○　男四十.
右列受處分人因違反道路交通管理處罰條例案件，對於交通部公路總局臺北區監理所
九十一年八月二十三日北監五字第裁四０─000000000號所為之裁決處分，
聲明異議，本院裁定如左：
    主  文
異議駁回。
    理  由
一、原處分意旨略以：異議人即受處分人乙○○於六個月內，駕駛車牌號碼８Ｅ─９
    ８０號營業貨運曳引車，違規記點共達六點以上，裁處吊扣駕駛執照一個月，駕
    駛執照限於民國（下同）九十一年九月二十二日前繳納，如逾期不繳納罰鍰，自
    同年九月二十三日起易處吊扣駕駛執照二個月，並限於同年十月七日前繳納，如
    又逾期未繳送駕駛執照者，自同年十月八日起易處吊銷，並逕行註銷駕駛執照，
    駕駛執照吊（註）銷後，自九十一年十月八日起一年內不得重新考領駕駛執照等
    語。
二、異議意旨略以：異議人於九十一年八月二十三日，駕駛車牌號碼８Ｅ─９８０號
    營業貨運曳引車，沿臺北縣三峽鎮○○路行至鶯桃路口之際，係於燈光號誌管制
    為綠燈時右轉鶯桃路，並於右轉前進約一百公尺後，暫停下車進入丙○○所經營
    位於該交岔路口附近之無線電器材行內，送修其車裝無線電機具，其後約隔數分
    鐘之久，舉發警員始前來指稱其闖越紅燈右轉，並詎為舉發，以致其累積違規記
    點達六點，而遭裁處吊扣駕駛執照，爰聲明異議，請求撤銷原處分云云。
三、按汽車駕駛人在六個月內，違規記點共達六點以上者，吊扣駕駛執照一個月，道
    路交通管理處罰條例第六十三條第三項定有明文。
四、經查：本件異議人於九十一年八月十三日、同年七月二十五日、同年六月十六日
    、同年五月三十日，駕駛上開營業貨運曳引車，先後發生違反道路交通管理處罰
    條例第五十三條、第六十條第二項第三款、第三十三條第一項、第六十條第二項
    第二款之違規情形，其於六個月內，違規記點共達六點等節，有汽車記點查詢報
    表一份在卷足憑，堪認異議人確有駕駛汽在六個月內違規記點共達六點以上之情
    事，殆無疑問，至異議人雖執前詞置辯，惟其於九十一年八月二十三日上午九時
    二十分許，駕駛車牌號碼８Ｅ─９８０號營業貨運曳引車，沿臺北縣三峽鎮○○
    路行至有燈光號誌管制之鶯桃路口，逕行闖越紅燈右轉，適有舉發機關臺北縣政
    府警察局三峽分局警員甲○○駕駛警車於異議人車後方，見狀即尾隨右轉上前舉
    發等節，業據證人甲○○於本院調查時到庭證述綦詳，並有舉發違反道路交通管
    理事件通知單及員警工作紀錄簿影本各一份附卷可稽，且嗣經本院同時傳喚異議
    人及證人丙○○到庭實施隔離訊問查證結果，異議人係陳稱：「‧‧‧因為我工
    作上所用的無線電機子壞掉了，老板娘要我送去修，所以我拿去丙○○的店去修
    ，我去之前沒有跟劉連繫直接過去，我到了他店前面，我就下車進入店內，請劉
    出來到我車上看一下無線電機子，我們是邊走邊講，我向劉說，那機子好像會斷
    電，還沒有講到價錢問題，我們走到外面時，警車在我車後面，然後我和劉打開
    我車右邊的門要上車看時，警察就上前來，要我把車子開走，我就走到車子左邊
    ，從駕駛座的門上車，準備要起步時，警察又叫我把駕、行照拿給他，然後叫我
    下車，說我之前闖紅燈，在這過程中，劉都一直站在他商店門口，從我一開始開
    到劉店門口下車，進入店內，與劉一同走出來，一直到警察上前來，大概只過了
    一、二分鐘‧‧‧」云云，證人丙○○則證稱：「‧‧‧他（指異議人）一個人
    開連結車停在我店門口，然後進入店內，他說無線電對講機壞掉要請我修，因為
    我開的店是修理無線電對講機，他要我上車去幫他檢查，因為他說那機子收不遠
    ，講不清楚，我們就一同走出店，我們走出店時，還沒有看到警車，然後我們二
    人一同上了他的車，他從駕駛座上車，我從右邊上去，我拿起機子正要檢查時，
    警車就開到他車前面，然後有警察下來到他旁邊，說他闖紅燈請他下車，他就在
    車上拿證件給警察看，並且說他沒有闖紅燈，這當中我一直坐在車上，後來他和
    警察就一直在吵，他說他開到這邊已經很久了，沒有闖紅燈，警察說是從後面跟
    過來的，此外當時從劉開車停到我店門口一直到警察開來，這中間的時間不到二
    分鐘，我店離建國、鶯桃路口約一百公尺，當時劉和警察在吵時，我就自己檢查
    上述機子，發現只是一個零件沒有鎖緊，我就把它鎖緊‧‧‧」云云（參見本院
    九十一年十二月十日訊問筆錄第二頁、第三頁），二人對於當時異議人送修無線
    電機具之原因及過程等細節竟顯有齟齬出入，足見異議人上開辯解是否確與實情
    相符，殊非無疑，再參諸證人甲○○與異議人素不相識，亦無何等仇恨或怨隙，
    尤無恣意誣陷異議人之動機與必要，此益見異議人上開辯解，純屬事後卸責推托
    之詞，要無足採。綜上所述，原處分機關援引上開規定，對異議人裁處吊扣駕駛
    執照一個月，於法並無違誤或不當，本件異議為無理由，應予駁回。
據上論斷，應依道路交通案件處理辦法第十九條，裁定如主文。
中      華      民      國      九十一      年    十二    月    三十一  日
                                        臺灣板橋地方法院交通法庭
                法  官  王  屏  夏
右正本證明與原本無異。
如不服本裁定，應於送達後五日內向本院提出抗告狀。
                                            書記官  楊  璧  華
中      華      民      國      九十一      年    十二    月    三十一  日
